Inventaris van het archief van de familie Heereman van Zuydtwijck, 1360-1880
Nationaal Archief, Den Haag
- Stukken waarvan de juiste plaats in of het verband met het archief niet is gebleken., V
  - Rekesten aan respectievelijk de schepenbank, de kamer van Justitie en de heer van Vianen, het gerecht van Hagestein en de keurvorst van de Paltz, afkomstig uit de administratie van notaris Theodorus van Aken te Vianen, minuut., 1721-1724; 2672; 16 stukken
    van Balthasar van Campen aan de schepenbank van Vianen om ontslag als voogd over Gerrit Spruijt, [1722] en om een nieuwe voogd over deze te benoemen, [1722]; 2 stukken.
    van Roeland Beys te Dordrecht aan de schepenbank van Vianen om een beëdigde verklaring over de afspraken gemaakt met wijlen zijn toekomstige bruid om te gebruiken in zijn geschil met haar erfgenamen, [1722]; met interrogatiën door de schepenbank van Vianen, z.d. [ca. 1722].
    van Wijnant Wernaers aan de schepenbank van Vianen om een regeling inzake de schulden die Johan Gerrit Schoneman bij hem heeft, [1722].
    van George Christiaan Qualenbrink aan de Kamer van Justitie om beslag op de goederen van Gijsbert Cornelisse van Cortenoever, wegens achterstand in betaling van pacht, [1723].
    van Michel Mondoteguij aan de heer en de schepenbank van Vianen om bescherming tegen zijn crediteuren, [1724].
    van Wolfert van Cattenburch, dijkgraaf van Vianen, aan de Kamer van Justitie om verbetering van de procesgang in zijn zaak tegen de erfgenamen van Johan Louis van Cattenburch, [1724].
    van Willem Ranuuth aan de Kamer van Justitie om verbetering van de procesgang in zijn zaak tegen Hillegond Henricks Didam, z.d. [ca. 1724].
    van Adriaan ten Haghuijs aan de keurvorst van de Paltz om hem de titel baron te willen verlenen, z.d. [ca. 1724].
    van Arnold Frans baron van Nuland aan het gerecht van Hagestein om de hypotheek op een huis in Hagestein te mogen aflossen en het huis te verkopen, [1723].
    Vergelijk: RA Zuid-Holland, notarieel archief Vianen tm.1842, inv.nr. 7849 (minuutakten van Theodorus van Aken, februari-december 1722).
  - Brief van N.N. de Nesselrode uit Dussen aan zijn nicht over moeilijkheden bij de verkoop van zijn land dat deels tot Gulik hoort., 1725; 2673; 1 stuk
  - Rekening van Willem Maaskant voor een onbekende wegens het beheer van de boedel van Jan van der Weijden in het jaar 1732., 1734; 2674; 1 stuk
  - Lijst van uit te voeren werkzaamheden aan een huis, met aantekeningen over het karakter van de 'potentia nutritiva'., [18e eeuw]; 2675; 1 stuk
  - Inventaris van het linnen in de 'grote linnenkist'., [18e eeuw]; 2676; 1 stuk
  - Aantekening over de waarde van onroerend goed en twee obligaties., [18e eeuw]; 2677; 1 stuk
  - Lijst van juwelen., [18e eeuw]; 2678; 1 stuk
  - Lijst van uitgaven aan porto gedaan voor .., [18e eeuw]; 2679; 1 stuk
  - Aantekeningen betreffende de aankoop van een huis en land te Nieuwerbrugge/Bodegraven in 1703., [eind 18e eeuw]; 2680; 1 stuk
  - Afbeeldingen van de wapens van Amsterdam en van de Zeventien Verenigde Provinciën., [18e eeuw]; 2681; 1 katern
    Onvoltooid.
  - Afbeeldingen van de wapens van geslachten en steden in Brabant., [18e eeuw]; 2682; 3 katernen
  - Afbeeldingen van de wapens van geslachten uit Noord-Nederland, met index., [18e eeuw]; 2683; 8 katernen
  - Gravure van keizer Karel V door J. Houbraken, met handtekening., [18e eeuw]; 2684; 1 stuk
    Gekocht uit de verzameling van De Fouw te Den Haag.
- ‘Duitse stukken’., VI
  - Akte van verkoop ten overstaan van de rechter van de bisschop van Munster van een rente van 1 mark per jaar, te betalen op St. Michaelsdag en op Pasen, door Geseke Wandages, echtgenote van Hinrick Jaghevresen, en haar zoon Hinrich Jaghevres., 1405; 2685; 1 charter
  - Aantekeningen over het verloop van de dertigjarige oorlog, afkomstig uit Keulen., 1632; 2686; 1 stuk
  - Brief, ingekomen bij Fernandine von Haxthausen, echtgenote van Engelbert Heereman van Zuydtwijck, van Jennij (Dorste) uit Hülshoff., 1815; 2687; 1 stuk
  - Kwitanties van diverse personen voor Engelbert Heereman van Zuydtwijck en Fernandine von Haxthausen wegens betaling van belastingen en van uitgaven van huishoudelijke aard., 1814-1827; 2688; 25 stukken
  - Brieven, ingekomen bij Fernandine von Haxthausen van de Keulse zakenlieden Bürgers, 1818, Elias Munun, 1822 (met rekening) en Hannserth., 1822-1825; 2689; 8 stukken
  - Brieven, ingekomen bij Fernandine von Haxthausen van Hensen en Alex uit Munster, 1818, een onbekende, 1821 (met financiële aantekening) en haar nicht Freifrau Von Kerckerinck zur Borg., 1826; 2690; 4 stukken
  - Rekening van inkomsten en uitgaven gedaan door pastoor Lüking te Herstelle voor Fernandine von Haxthausen in de jaren 1829-1830, 2691; 1 stuk
  - Stukken betreffende de overdracht van erfpacht op de burcht Herstelle door A.F. von Ziehlberg., 1823; 2692; 1 katern
  - Stukken betreffende renteplichtigen in Haarbrück., ca. 1837; 2693; 1 band
  - Stukken betreffende de ‘Landtag-fähigkeit’ van het goed Kemperfeld, met retroacta., 1837-1862; 2694; 1 band
  - Kwitantie van Mathias von Heereman voor de heren Lindenkamp en Olfers te Munster., 1837; 2695; 1 stuk
  - Aantekening van Friedrich Wlaij., 1862; 2696; 1 stuk
  - Testament van Werner Heereman van Zuydtwijck, authentiek afschrift, met begeleidend schrijven., 1881; 2697; 2 stukken